# [求助陈版主]联合开发森林开采权--协议控制合并问题。

提问人：秋高气和 时间：2015-09-28 00:07:31
A 公司是中国公司H公司在印度尼西亚设立的子公司。A的股东为H公司（99%股权）¥自然人陈某（1%股权）；A公司主要经营森林木材开采及加工业务； B 公司是印度尼西亚的公司，股东为印尼本地 4 个自然人，B公司只拥有印尼L地原始森林开采经营权； 印尼当地政府规定原始森林的开采经营权只能由印尼本地公司拥有，H 公司为了在印尼开展森林开采业务，通过王某等个人在印尼当地成立了C公司；即C的股东是王某,C公司购买B公司的75%的股权。 A公司与B公司签订森林联合开发协议，约定L地的原始森林由A 公司开采；并且协议约定B公司财务与经营管理受到A公司监管，财务人员直接由H公司招聘委派。 问题：B公司是否按照协议控制纳入H公司的合并范围？权益如何抵消？

回答人：chenyiwei
1 、王某等个人在印尼当地成立C公司，C的设立资金和运营资金是否完全由A和H提供？ 2 、A公司与B公司签订森林联合开发协议，约定L地的原始森林由A公司开采，具体如何约定？如何保证A能够主导L地森林的开采、销售活动，且据此享有该项目的绝大部分剩余风险和收益？该项目的开发利润通过何种方式转移到A和H？ 3 、是否已经就该合作模式可能涉及到的印尼当地法律法规问题咨询了当地律师和监管机构的意见，确保其合法合规？

提问人：秋高气和 时间：2015-09-28 22:56:20
1 、王某等在印尼当地的C 公司，运营资金和设立资金由王某出资，H及A 公司管理层及股东均声明与王某不存在关联关系；B公司为获得N亩原始森林开采权，一次性支付了S 万元； 2 、A公司与B公司联合协议约定，L地块N亩原始森林由A公司独占开采 8 年。每年A向B支付对应开采亩数应分摊的开采权费用；同时A公司向B公司每亩 100 元开采费用。A向B支付的开采权费及开采费视同A公司采购原材料木头的成本；A公司开采的人工费用也是原材料的成本项目。 A公司加工木材，将木材销售给H公司。销售木材及木材制品的收入归A 公司； A公司与B公司联合协议约定，A公司每年开采了多少亩的原始森林，就要开采过的地上种植上树苗； 8 年之后，L地块原始森林木材全部采伐完后，L地变成人工森林。由于印尼当地只限制外国企业开采原始森林， 8 年后，约定A公司收购B公司100%股权。 3 、该合作模式主要参照当地石油联合开发模式，确实涉及到印尼的法律法规问题。我们目前律师团队正在咨询当地律师及监管机构。 4 ，如果当地合法合规，是否可以认为A公司实质上是控制了B公司，即使A公司方面不愿意承认这一点。 5 ，通过协议控制纳入合并，在国外资本市场多见，不知道中国A股IPO是否允许协议控制纳入合并事项？

回答人：chenyiwei
“8年后，约定A公司收购B公司100%股权”是否必然要发生的？价格是否已经事先确定？ 从你说的情况看，个人理解更适合于认为A和H实质上受让了N年内该地块森林的开采权，可以确认为一项无形资产，但似乎不适合于认为A协议控制了B。当然如果 8 年后A收购B的股权，且收购价格固定，则该收购价格也应计入获取森林开采权的成本。

提问人：秋高气和 时间：2015-09-29 10:45:39
8 年后收购B公司100%股权是为了自主开发人工森林。

回答人：chenyiwei
如果后续的人工森林开发权与目前的天然林开发权之间，除了地理位置相同以外无其他联系，事实上取得天然林开发权并不以 8 年后取得人工林开发权为前提的，则后续的股权收购成本（假设等于届时人工林开发权公允价值）就属于待执行合同，作为承诺事项披露即可，收购人工林开发权的价款可以不计入目前取得天然林开发权的成本中。 这个问题可能需要详细的背景信息才能有确定的结论，特别是对各交易步骤之间的联系、价款是否公允的判断等。